臺灣彰化地方法院刑事判決　　　　　　　　　　　　　九十一年度訴字第七八四號
　　公　訴　人　臺灣彰化地方法院檢察署檢察官
　　被　　　告　乙○○
右列被告因偽造文書等案件，經檢察官提起公訴（八十九年度偵字第六三一二號），
本院判決如左：
    主  文
乙○○共同行使偽造私文書，足以生損害於他人，處有期徒刑陸月，如易科罰金，以
佰元折算壹日。
扣案之花旗銀行信用卡壹張（卡號四五七九七一Ｚ000000000號）及大潤發
簽帳單（一式二聯）上偽造之「陳明達」署押計貳枚，沒收之。
    事  實
一、乙○○於民國八十九年八月十五日，得知綽號「阿智」之不詳姓名年籍之成年男
    子，可提供偽造之信用卡供己使用，竟與該綽號「阿智」之成年男子及另一不詳
    姓名年籍之成年男子，共同基於意圖為自己不法所有之犯意聯絡，約定由「阿智
    」提供偽造之信用卡交予乙○○持之刷卡消費，所得財物再交「阿智」變賣，乙
    ○○可分得二十分之一，而於八十九年八月十七日該不詳姓名年籍之成年男子，
    載同乙○○至彰化縣埔心鄉○○路「大潤發購物量販店」（下稱大潤發），並將
    偽造之花旗銀行信用卡（卡號四五七九七一Ｚ000000000號）一張交予
    乙○○，由乙○○在該偽卡背面空白姓名欄內，偽造「陳明達」署押，使一般人
    自形式上觀察，認「陳明達」為真正持卡人，於信用卡有效期間內有權使用該卡
    ，足以生損害於陳明達及實際發卡銀行對信用卡業務管理之正確性。乙○○於同
    日十五時十分許，先持不詳信用卡（未扣案）一張至大潤發二樓賣場消費，因未
    能完成交易，經店員通知大潤發帳管課長甲○○到場，於同日十五時十三分許乙
    ○○另持前揭偽造之信用卡前來選購摩托羅拉手機八０八八型三支全配（價值新
    台幣（下同）四萬七千三百九十七元），並於結帳時以該偽造之信用卡持交甲○
    ○，佯為真正持卡人簽帳消費，並接續在甲○○繕打交付一式二聯簽帳單第一聯
    持卡人簽名欄上偽簽「陳明達」之署名乙枚（同時複寫「陳明達」署名乙枚於第
    二聯），以為「持卡人同意依照信用卡使用約定，一經使用或訂購物品均應按所
    示全部金額，付款予發卡銀行」用意證明，並交還甲○○而行使該簽帳單簽帳購
    物，使甲○○陷於錯誤，而將前開選購之手機交付乙○○，發卡銀行亦誤認乙○
    ○即為信用卡持卡人而代為墊付簽帳款，足以生損害於陳明達及發卡銀行。嗣於
    該次消費完成之際，乙○○欲另選購摩托羅拉八０八八型手機二支及NOKIA六一
    八八型手機一支（皆全配，價值約五萬餘元），經甲○○向聯合信用卡中心查詢
    ，得知該卡係偽造，乃向乙○○拿取該信用卡，乙○○旋將該卡搶回表示不購買
    ，欲離開現場，經甲○○報警查獲，並在乙○○身上扣得該偽造之花旗銀行信用
    卡（卡號四五七九七一Ｚ000000000號）一張。
二、案經彰化縣警察局溪湖分局報告臺灣彰化地方法院檢察署檢察官偵查起訴。
    理  由
一、訊據被告乙○○矢口否認有何右揭偽造文書等之犯行，辯稱：當時伊無工作，經
    朋友介紹而認識綽號阿智之人，案發時係與阿智一起至大潤發消費，到了樓上，
    阿智要買手機，在結帳時，阿智表示要出去一下，便將信用卡交予伊結帳，店員
    告知信用卡有問題時，伊才知係偽卡等語。經查：右揭事實，已據被告於警訊及
    偵查中分別供明：「有一次機會在台中市○○路釣蝦場內認識一位綽號叫阿志（
    即阿智）男子，其餘年籍資料不詳，他告訴我賺錢很快機會你是否要做，是拿偽
    造卡片去刷卡，賺得分得二十分之一台幣，也就是刷拾萬元物品，我可以獲得伍
    仟元台幣，我就答應了，然後阿志就用行動電話通知我於八十九年八月十七日十
    二時三十分在台中市○○路碰面後自然有人會載你去，然後就出現一位駕駛藍色
    自小客車，車號不詳，將我載往埔心大潤發（該男子不認識），他交付給我偽造
    卡片，我於該卡片背面簽上陳明達後使用，是他告訴我該卡偽造姓名，後我簽上
    陳明達於CITIBANK，卡號0000000000000000，進而向大潤發內行動電話賣場專櫃
    ，購買行動電話」及「（問：在八十九年八月十七日下午三點多在大潤發使用偽
    造信用卡？）前後使用二張」、「對方叫阿智的人（當時我在民生路釣蝦場，阿
    智在釣蝦場跟我說：要報我賺錢，刷卡十萬元之東西就給我五千元，他是在八十
    九年八月十五日跟我說的，之後今天中午十二點半，他打0000000000手機給我，
    說：『陳仔，我跟你說之刷卡之事，你到台中市○○路拿給你』當時我至十路
    見一不知名之人開著藍色自小客車載我，我問他『要去那裏』，他說『你不要問
    ，跟我走就對了』，直至員林交流道後，他拿出第一張卡給我刷，結果有問題刷
    不過，他趕快打前述電話給我，叫我快下來，然後他給我第二張再上去刷」、「
    他叫我寫上陳明達（第一張）在卡後面寫的，第二張亦是叫我寫上陳明達，然後
    至大潤發買了三支摩托羅拉手機八０八八型」等語在卷，核與證人即大潤發帳管
    課長甲○○於警訊中所證述：「八十九年八月十七日十五時十分左右，在我們公
    司二樓百貨廣場歹徒（乙○○）從賣行動電話櫃購買摩托羅拉手機八０八八
    支全配共計新台幣肆萬柒仟佰玖拾柒元，他手持信用卡要刷，因未能使用（沒
    收卡），沒完成，店員通知我到現場，過約六分鐘後，陳嫌又持另一張花旗銀行
    卡卡名英文譯音陳明達交給我刷卡購物完成交易。他又想另購摩托羅拉八０八八
    型，兩支及NOKIA六一八八壹支（皆全配），金額約新台幣伍萬餘元。在這期間
    我向聯合信用卡中心查詢，該中心表示此卡係偽造卡要報警並收回卡片，我向陳
    嫌要信用卡表示要核對資料，他交給我後就表示不想買搶回他卡片，欲離開現場
    ，我們報警查獲。」等情相符，並有大潤發商店存根聯簽帳單一件附卷可稽，復
    有偽造之花旗銀行信用卡一張扣案可資佐證，堪認被告於警訊及偵查中之自白與
    事實相符，堪以採信。至被告於本院翻異前供，空言否認犯行，並未提出任何證
    據以資審酌，尚不足資為其有利之認定，前開所辯係卸責之詞，不足採信。綜上
    所述，本件事證明確，被告犯行堪以認定，應依法論科。
二、按行使偽造私文書，其法定刑為「五年以下之有期徒刑」，惟被告於八十九年八
    月十七日犯罪後，刑法業就使用偽造信用卡之犯罪類型，增訂第二百零一條之一
    之獨立處罰規定，經總統於九十年六月二十日公布，並自同年六月二十二日實施
    ，其第二項規定「行使前項偽造、變造之信用卡、金融卡、儲值卡或其他相類作
    為簽帳、提款、轉帳或支付工具之電磁紀錄物，或意圖供行使之用，而收受或交
    付於人者，處五年以下有期徒刑，得併科三萬元以下罰金。」是比較新、舊法之
    結果，以修正前之規定有利於被告，爰依刑法第二條第一項但書規定，適用修正
    前之規定。核被告乙○○所為，係犯刑法第二百十六條、第二百十條之行使偽造
    私文書罪，及同法第三百三十九條第一項之詐欺取財罪。被告乙○○與綽號「阿
    智」姓名年籍不詳成年男子及另一名姓名籍不詳成年男子間，有犯意聯絡及行為
    分擔，均為共同正犯。又被告於偽造信用卡背面及簽帳單（一式二聯）上偽造「
    陳明達」署押之行為，係偽造私文書之部分行為，其偽造私文書後，復持以行使
    ，偽造之低度行為已為行使之高度行為所吸收，均不另論罪。又所犯行使偽造私
    文書及詐欺取財二罪間，有方法、結果之牽連關係，應依刑法第五十五條之規定
    ，從一重之行使偽造私文書罪論。審酌被告之素行及其貪一己之私，持偽造信用
    卡刷卡消費，嚴重危害信用卡交易之安全、社會經濟秩序甚鉅，且到案後一再狡
    詞圖卸，毫無悔意，犯後態度不佳等情狀，量處如主文所示之刑。又被告犯罪後
    ，刑法第四十一條易科罰金之規定，業於九十年一月四日經立法院三讀修正通過
    ，並於同年月十日經總統公布施行在案，依修正後刑法第四十一條第一項前段規
    定，犯最重本刑為五年以下有期徒刑以下之刑之罪，而受六月以下有期徒刑或拘
    役之宣告，因身體、教育、職業、家庭之關係或其他正當理由，執行顯有困難，
    得以一元以上三元以下折算一日，易科罰金，比較新舊法之結果，以新法之規定
    有利於被告，爰依刑法第二條第一項前段適用修正後刑法第四十一條第一項之規
    定，並諭知易科罰金之折算標準。扣案之偽造信用卡一張（卡號四五七九七一Ｚ
    000000000號）為被告所有供其犯罪所用之物，依刑法第三十八條第一
    項第二款宣告沒收之；信用卡背面偽造之「陳明達」署押，因該信用卡已沒收而
    包括在內，毋庸重為沒收之宣告；另大潤發簽帳單（含一式二聯）上偽造之「陳
    明達」署押計二枚，依刑法第二百十九條宣告沒收；該簽帳單第一聯客戶存查聯
    ，雖為被告所有，但未扣案，且非違禁物，為免執行困難，及第二聯為特約商店
    或發卡銀行存查聯，已經被告行使而非其所有，均不另為沒收之諭知。
三、據上論斷，應依刑事訴訟法第二百九十九條第一項前段，刑法第二條第一項、第
    二十八條、第二百十六條、第二百十條、第三百三十九條第一項、第五十五條、
    第四十一條第一項前段、第三十八條第一項第二款、第二百十九條，罰金罰鍰提
    高標準條例第一條前段、第二條，判決如主文。
本案經檢察官黃鼎鈞到庭執行職務
中    華    民    國    九十一      年      九      月        三        日
                                臺灣彰化地方法院刑事第二庭
                                    審判長法官  林  欽  章
                                    法      官  康  弼  周
                                    法      官  郭  麗  萍
右正本證明與原本無異。
如不服本判決，應於判決送達後十日內向本院提出上訴狀( 須附繕本 )。
告訴人或被害人對於判決如有不服具備理由請求檢察官上訴者，其上訴期間之計算係
以檢察官收受判決正本之日期為準。
                                    法院書記官  施  嘉  玫
中    華    民    國    九十一      年      九      月        五        日
刑法第二百十六條
行使第二百十條至第二百十五條之文書者，依偽造、變造文書或登載不實事項或使登
載不實事項之規定處斷。
刑法第二百十條
偽造、變造私文書，足以生損害於公眾或他人者，處五年以下有期徒刑。
刑法第三百三十九條
意圖為自己或第三人不法之所有，以詐術使人將本人或第三人之物交付者，處五年以
下有期徒刑、拘役或科或併科一千元以下罰金。
